臺灣宜蘭地方法院民事裁定
110年度宜簡字第264號
原      告  游璽正  
            楊淑怡  
共      同
訴訟代理人  林忠熙律師
被      告  順裕昕光電有限公司

兼法定代理  
人          林裕祥  
上二人共同
訴訟代理人  蔡譯智律師
被      告  張聖謙即宏銘棚架舞台企業


            鐘于祐  
上二人共同
訴訟代理人  王清白律師
            陳淳文律師
被      告  宜蘭縣政府

法定代理人  林姿妙  
訴訟代理人  林國漳律師
上列當事人間請求損害賠償事件，提起刑事附帶民事訴訟，經本
院刑事庭移送前來，本院裁定如下： 
    主  文
原告游璽正應於收受本裁定正本五日內，補繳裁判費新臺幣陸萬
零貳佰零貳元，如逾期未補正，即駁回原告游璽正關於被告順裕
昕光電有限公司、被告林裕祥、被告宜蘭縣政府之訴。
原告楊淑怡應於收受本裁定正本五日內，補繳裁判費新臺幣伍萬
捌仟玖佰壹拾伍元，如逾期未補正，即駁回原告楊淑怡關於被告
順裕昕光電有限公司、被告林裕祥、被告宜蘭縣政府之訴。
    理  由
一、按因犯罪而受損害之人，於刑事訴訟程序得附帶提起民事訴
    訟，對於被告及依民法負賠償責任之人，請求回復其損害，
    刑事訴訟法第487條第1項定有明文。上開規定附帶民事訴訟
    之對象，除刑事被告外，固及於依民法負損害賠償責任之人
    ，惟附帶民事訴訟之原告所主張之共同加害人，必以在刑事
    訴訟程序中經認定係共同侵權行為之人，或依民法第187條
    第1項、第188條第1項等規定應負連帶損害賠償責任之人，
    始得謂為依民法負賠償責任之人（最高法院108年度台抗字
    第753號裁定參照）。又按刑事附帶民事訴訟，經刑事庭依
    刑事訴訟法第504條第1項規定裁定移送於同院民事庭後，民
    事庭如認其不符同法第487條第1項規定之要件時，應許原告
    得繳納裁判費，以補正起訴程式之欠缺（最高法院108年度
    台抗大字第953號裁定參照）。
二、查原告於本院110年度交訴字第27號過失致死案件之刑事訴
    訟程序中，對被告鐘于祐、被告張聖謙即宏銘棚架舞台企業
    、被告順裕昕光電有限公司、被告林裕祥、被告宜蘭縣政府
    提起刑事附帶民事訴訟，主張被告鐘于祐與被告張聖謙即宏
    銘棚架舞台企業、被告順裕昕光電有限公司、被告林裕祥、
    被告宜蘭縣政府應依民法第184條第1項前段、第188條第1項
    規定，就本件車禍負連帶賠償責任。惟本件刑事案件之被告
    僅被告鐘于祐，刑事判決認定之犯罪事實為：被告鐘于祐為
    被告宏銘棚架舞台企業之員工，其於民國109年12月20日22
    時許，將其所駕駛車牌號碼000-0000號自用小貨車停放在宜
    蘭縣宜蘭市中山路1段與和平路之路口（沿中山路1段路邊停
    放，車頭朝南、車尾朝北），其進行舞台拆卸作業時，本應
    注意任何人不得利用道路為工作場所，工程進行中，應樹立
    警告標誌，夜間並應安裝警告燈，倘若停於路邊之車輛，遇
    視線不清時，應顯示停車燈光或反光標識，而當時客觀上無
    不能注意之情事，竟疏未注意，未於上開自用小貨車車尾放
    置警示標誌，且其為了搬運器具而將車斗放下，致使車斗遮
    住車尾警示閃光，迨游子昕騎乘車牌號碼000-0000號重型機
    車，沿中山路1段由北向南直行行經該處時，已然閃避不及
    而撞上上開自用小貨車，因而受有心跳休止、創傷性休克、
    頸部深度撕裂傷、肱骨上端閉鎖性骨折等傷害，經送往國立
    陽明大學附設醫院急救，最終因頭胸挫傷、右頸部撕裂傷致
    創傷性休克，於同日23時28分許宣告急救無效死亡，被告鐘
    于祐所為係犯過失致死罪，有本院110年度交訴字第27號判
    決附卷可參，則從本件刑事判決所載之犯罪事實，均未認定
    被告順裕昕光電有限公司、被告林裕祥、被告宜蘭縣政府就
    系爭車禍之發生，有何故意、過失不法侵害原告權利，亦無
    認定或說明鐘于祐執行舞台拆卸與被告順裕昕光電有限公司
    、被告林裕祥、被告宜蘭縣政府有何關係（僱傭或其他關係
    ），可見系爭刑案完全未認定被告順裕昕光電有限公司、被
    告林裕祥、被告宜蘭縣政府有何行為與系爭車禍發生關聯，
    即難謂刑事訴訟程序認定被告順裕昕光電有限公司、被告林
    裕祥、被告宜蘭縣政府係依民法第188條應連帶負賠償責任
    之人，縱認原告主觀認定被告順裕昕光電有限公司、被告林
    裕祥、被告宜蘭縣政府為共同侵權行為人，原告自不得依刑
    事附帶民事訴訟程序對被告順裕昕光電有限公司、被告林裕
    祥、被告宜蘭縣政府起訴請求賠償。然揆諸前揭最高法院民
    事大法庭裁定意旨，應許原告得繳納裁判費，以補正起訴程
    式之欠缺。經核本件原告游璽正訴訟標的金額為新臺幣（下
    同）5,974,989元，應徵第一審裁判費60,202元、原告楊淑
    怡訴訟標的金額為5,846,565元，應徵第一審裁判費58,915
    元，茲依民事訴訟法第249條第1項但書之規定，限原告游璽
    正、楊淑怡於收受本裁定送達翌日起算5日內，如數逕向本
    院補繳，逾期未繳納，即駁回原告游璽正、楊淑怡對於被告
    順裕昕光電有限公司、被告林裕祥、被告宜蘭縣政府之起訴
    。
三、爰裁定如主文。 
中　　華　　民　　國　　111 　年　　4 　　月　　1 　　日
                 宜蘭簡易庭   法　官　張淑華
以上正本係照原本作成。
本裁定不得抗告。
中　　華　　民　　國　　111 　年　　4 　　月　　6 　　日
                              書記官　謝佩欣